臺灣板橋地方法院民事裁定              100年度監字第472號
聲  請  人  劉瑞青
相  對  人  陳壁金
利害關係人  楊雅嵐
上列聲請人聲請指定受監護宣告人之會同開具財產清冊之人事件
，本院裁定如下：
    主    文
指定楊雅嵐（女，民國○○○年○月○○○日生，身分證統一編
號：Ｚ000000000號）為受監護宣告人陳壁金之會同開
具財產清冊之人。
程序費用由聲請人負擔。
    理    由
一、按法院為監護之宣告時，應依職權就配偶、四親等內之親屬
    、最近一年有同居事實之其他親屬、主管機關、社會福利機
    構或其他適當之人選定一人或數人為監護人，並同時指定會
    同開具財產清冊之人，修正後之民法第1111條第1 項定有明
    文。
二、本件聲請意旨略以：聲請人之母即相對人陳壁金前於民國96
    年9 月6 日經鈞院以96年度禁字第198 號裁定宣告禁治產在
    案，聲請人依法為相對人之法定監護人。茲因相對人名下之
    財產需予處分，惟相對人未經指定會同開具財產清冊之人，
    致聲請人無法處分相對人之不動產，爰聲請鈞院准予指定相
    對人之長媳楊雅嵐為會同開具財產清冊之人等語。
三、按民法總則中華民國97年5 月2 日修正之條文施行前，已為
    禁治產宣告者，視為已為監護宣告；繫屬於法院之禁治產事
    件，其聲請禁治產宣告者，視為聲請監護宣告；聲請撤銷禁
    治產宣告者，視為聲請撤銷監護宣告；並均於修正施行後，
    適用修正後之規定，民法總則施行法第4 條定有明文。上開
    按民法總則中華民國97年5 月2 日修正之條文，於98年11月
    23日施行，本件相對人前既經本院以96年度禁字第198 號裁
    定宣告禁治產，依上開規定，視為已為監護宣告，合先敘明
    。
四、經查，聲請人主張其為相對人即受監護宣告人陳壁金之長子
    ，相對人前經本院以96年度禁字198 號裁定宣告禁治產在案
    ，聲請人依法為相對人之監護人等請，業據聲請人提出戶籍
    謄本為證，並經本院依職權調取本院96年度禁字第198 號禁
    治產宣告卷宗核閱無訛。又聲請人主張相對人未經法院指定
    會同開具財產清冊之人，現需為相對人指定會同開具財產清
    冊之人，以便監護人處分相對人不動產，乃聲請指定相對人
    之長媳楊雅嵐為其會同開具財產清冊之人之事實，業據聲請
    人提出戶籍謄本、親屬系統表暨同意書為證，並經楊雅嵐到
    庭陳述明確，而楊雅嵐亦當庭表示同意擔任相對人之會同開
    具財產清冊之人，自堪信為真實。本院參酌楊雅嵐為相對人
    之長媳，亦有意願擔任會同開具財產清冊之人，揆諸上開規
    定意旨，聲請人聲請指定楊雅嵐為相對人之會同開具財產清
    冊之人，核無不合，應予准許，爰裁定如主文所示，以應實
    際需要。
五、依非訟事件法第21條第1 項前段，裁定如主文。
中    華    民    國   100    年    8     月    17    日
                  家事法庭  法  官  郭光興
以上正本係照原本作成。
如對本裁定抗告，須於裁定送達後10日之不變期間內，向本院提
出抗告狀，並繳納抗告費新臺幣1,000元。
中    華    民    國   100    年    8     月    17    日
                            書記官  簡維萍